
---
title: "<FONT color='#0066CC'><FONT size = 4 ><DIV align= center> AP-4209 ESIEE-Paris: 2023 -2024 </DIV></FONT></FONT>"
output:
  html_document:
    highlight: textmate
    theme: readable
    toc: yes
    toc_depth: 6
    toc_float: yes
---



```{=html}
<style type="text/css">
body, td {font-size: 17px;}
code.r{font-size: 5px;}

pre { font-size: 15px;}
</style>
```


```{r setup, include=FALSE}
knitr::opts_chunk$set(echo = TRUE, cache = TRUE)
```

<FONT color='#0066CC'><FONT size = 4 >

::: {align="center"}
Fouille de données avec R pour la data science et l'intelligence artificielle\

Projet 1 : Classification bayésienne
:::


</FONT></FONT>

<FONT color='#0066CC'><FONT size = 4 >

::: {align="center"}
Eliott Vigier et Alexandre Wu -- ESIEE Paris\
:::

</FONT></FONT>

<hr style="border: 1px  solid gray">

</hr>

**Résumé :** Nous développerons un projet de classification bayésienne en utilisant l'ensemble de données sur les émotions (Kaggle) en plusieurs étapes. Nous allons employer une série de pré-traitement plus complexes et éventuellement étendre l'approche bayésienne pour inclure des ajustements (tuning) ou des probabilité supplémentaires.

<br>

**Objectif principal :** Développer un classificateur bayésien pour prédire les émotions à partir de données textuelles.

<br>

**Source des données :** Jeu de données sur les émotions.

* **Lien :** Emotion Dataset (kaggle.com)

<br>

<hr style="border: 1px  solid gray">

### <FONT color='#000033'><FONT size = 3> 1. RAPPELS  </FONT></FONT> 



<br>
<hr style="border: 1px  solid gray">

### <FONT color='#000033'><FONT size = 3> 2. PROGRAMMATION </FONT> 


Nous allons procéder en deux étapes    
  
  - Calcul des tableaux des probabilités conditionnelles puis stockage de ces derniers dans des listes. 
  - Calcul des probabilités *a posteriori* et affectation par argmax sur un jeu de données test
  
  
Au préalable, nous créons le dataframe contenant le jeu de données (simplissime !) fourni en cours.  

Nous utilisons :   

  * le package [kableExtra](https://cran.r-project.org/web/packages/kableExtra/vignettes/awesome_table_in_html.html) qui permet de réaliser des "beaux" tableaux au format html ou pdf.   
  * le package *caret* pour les matrices de confusion    
  * le paquest *e1071* qui réalise la classification Bayésienne. Les résultats développés dans vos scripts seront comparés à ceux fournis par cette librairie     
  
*rmq*: Ne jamais oublier d'effacer  toutes les variables en mémoire au début de votre script (réinitialiser l'environnement)

<br>

##### <FONT color='#000033'><FONT size = 3> 2.1 Chargement et exploration des données </FONT></FONT>

<br>

###### <FONT color='#000033'><FONT size =3> 2.1.1 Chargez le jeu de données dans R </FONT> </FONT> 

On commence à charger les librairies nécessaires pour le projet :
```{r}
library(kableExtra)
library(dplyr)
library(tm)
library(knitr)

library(tokenizers)
library(text2vec)

library(ggplot2)
```

Ensuite on charge le dataset :

```{r, echo = T}
df <- read.csv("Emotion_classify_Data.csv")
```
```{r}
save(data, file = "Emotion_classify_Data.Rda")
```

```{r,echo = T,  warning = F}
load("Emotion_classify_Data.Rda")
```
Affichage du tableau avec *kableExtra*

```{r, echo = T}
df %>%
  kbl(digits=3) %>%  
  kable_styling(bootstrap_options = "striped", full_width = F, position = "center", latex_options = 'stripped') %>% scroll_box( height = "250px")
```

<br>

###### <FONT color='#000033'><FONT size =3> 2.1.2 Analyse exploratoire des données (EDA) pour comprendre la distribution des classes, la longueur des entrées de texte et tout autre modèle </FONT> </FONT> 


```{r, echo = T}
# Analyse de la distribution des classes
class_distribution <- table(df$Emotion)
class_distribution
```


```{r, echo = T}
df$TextLength <- nchar(df$Comment)

df %>%
  kbl(digits=3) %>%  
  kable_styling(bootstrap_options = "striped", full_width = F, position = "center", latex_options = 'stripped') %>% scroll_box( height = "250px")

```

```{r, echo = T}
# Distribution des classes
# ggplot(df, aes(x=Emotion,fill = Emotion)) +
#   geom_bar() +
#   scale_fill_manual(values=c("fear"="blue", "anger"="red", "joy"="green")) +
#   xlab("Emotion") +
#   ylab("Fréquence") +
#   ggtitle("Distribution des émotions")
```

```{r, echo = T}
# Distribution de la longueur des textes
# ggplot(df, aes(x=TextLength,fill=Emotion)) +
#   geom_histogram(binwidth = 8, position = "stack") +
#   scale_fill_manual(values=c("fear"="blue", "anger"="red", "joy"="green")) +
#   xlab("Longueur du texte") +
#   ylab("Fréquence") +
#   ggtitle("Répartition des émotions par longueur de texte")
```
<hr>

<br>

##### <FONT color='#000033'> <FONT size = 3> 2.2 Prétraitement des données </FONT></FONT>

<br>

##### <FONT color='#000033'> <FONT size = 3> 2.2.1 Nettoyage les données textuelles en supprimant les caractères spéciaux, les chiffres et les mots vides </FONT></FONT>

<br>

```{r, echo = T,cache = T}
# Fonction pour nettoyer un texte
clean_text <- function(text) {
  text_corrige <- tolower(text)                                       # Convertir en minuscules
  text_corrige  <- removePunctuation(text_corrige )                   # Supprimer la ponctuation
  text_corrige  <- removeNumbers(text_corrige )                       # Supprimer les chiffres
  text_corrige  <- removeWords(text_corrige , stopwords("english"))   # Supprimer les mots vides
  text_corrige  <- stripWhitespace(text_corrige )                     # Supprimer les espaces superflus
  return(text_corrige)
}

# Application de la fonction de nettoyage
df$Comment <- sapply(df$Comment, clean_text)

sample_df <- df %>% sample_n(100)  # Changer 100 par le nombre de lignes que vous voulez afficher

# Utilisez kable pour afficher cet échantillon
sample_df %>%
  kbl(digits=3) %>%
  kable_styling(bootstrap_options = "striped", full_width = F, position = "center", latex_options = 'stripped') %>%
  scroll_box(height = "250px")
```

Appliquez tokenization , stemming , or lemmatization

```{r, echo = T, cache = T}
df$Comment<- sapply(df$Comment,function(phrase)
{
  tokenize_word_stems(phrase,language = "english")
})
sample_df <- df %>% sample_n(100)  # Changer 100 par le nombre de lignes que vous voulez afficher

# Utilisez kable pour afficher cet échantillon
sample_df %>%
  kbl(digits=3) %>%
  kable_styling(bootstrap_options = "striped", full_width = F, position = "center", latex_options = 'stripped') %>%
  scroll_box(height = "250px")

```

<br>

```{r, echo = T}

  # # Création d'un corpus
  # corpus <- VCorpus(VectorSource(df$Comment))
  
  # # Création d'une matrice document-terme
  # dtm <- DocumentTermMatrix(corpus)
  
  # # Calcul de TF-IDF
  # tfidf <- weightTfIdf(dtm)
  
  # # Conversion en dataframe pour une analyse plus facile
  # tfidf_matrix <- as.matrix(tfidf)
  # tfidf_df <- as.data.frame(tfidf_matrix)

  # sample_df <- tfidf_df %>% sample_n(100)  # Changer 100 par le nombre de lignes que vous voulez afficher

  # # Affichage des résultats
  # sample_df %>%
  #   kbl(digits=3) %>%
  #   kable_styling(bootstrap_options = "striped", full_width = F, position = "center", latex_options = 'stripped') %>%
  #   scroll_box(height = "250px")
  ```







